【裁判字號】    89,訴,198
【裁判日期】    890426
【裁判案由】    違反漁業法
【裁判全文】
臺灣臺南地方法院刑事判決                          八十九年度訴字第一九八號
    公  訴  人  臺灣台南地方法院檢察署檢察官
    被      告  丁○○
    被      告  乙○○
右列被告因違反漁業法案件，經檢察官提起公訴（八十九年度偵字第九四七號），本
院判決如左：
    主  文
丁○○、乙○○共同違反採捕水產動植物，不得以使用電氣方法之規定，丁○○處有
期徒刑參月；乙○○處拘役肆拾日。
扣案電纜線壹捲及變電器壹組均沒收，並追繳漁獲物價額新台幣壹仟肆佰肆拾玖元。
    事  實
一、丁○○係「昇佳滿」漁船（編號ＣＴ二－四八０七號）之船主兼船長，前曾因違
    反漁業法案件，經高雄地方法院高雄簡易庭判處拘役四十日確定，並執行完畢在
    案（未構成累犯），詎其仍不知悔改，夥同船員乙○○，二人基於共同之犯意聯
    絡，自民國八十九年一月五日十四時許三十分許，駕駛上開漁船自高雄港務警察
    所旗后分駐所報關出港，自翌日二十二時許起，非為試驗研究目的，亦未經主管
    機關許可，在台南市鹿耳門外海七浬處（即東經一二０度０一分、北緯二十二度
    五十五分），共同利用該漁船內電瓶接變壓器接電纜線下到網具內導電之方式拖
    網非法捕魚，因而捕得沙蝦約一公斤、螃蟹二公斤及鱸蝦約五公斤。嗣於八十九
    年一月七日凌晨零時許，在台南市鹿耳門外海七浬處，為內政部警政署水上警察
    局第四警察隊PP5511警艇當場查獲，並扣得上開電魚所用之電纜線一捲、變電器
    一組、捕獲之蘆蝦約一、五公斤、蟹類二公斤及蝦姑約五、五公斤（價值約新臺
    幣一千四百四十九元）。
二、案經內政部警政署水上警察局第四警察隊報請臺灣臺南地方法院檢察署檢察官偵
    查起訴。
    理  由
一、右揭被告丁○○及乙○○二人於上開時地以使用電氣方式電擊魚蝦藉以捕獲之事
    實業據被告二人於警、偵訊時均供承不諱，互核相符，並經查獲之警員甲○○、
    丙○○於本院審理時結證無訛，復有漁船資料、臨檢紀錄表、高雄市政府漁業執
    照及機漁船（含船員）進出港檢查表各一份、照片四幀存卷可憑，並有被告等所
    有供電魚蝦用之變電器一組、電纜線一捲及捕獲之漁貨變賣所得價額一千四百四
    十九元扣案可資佐證，被告丁○○嗣於本院審理時否認犯行，辯稱：伊只是剛要
    以乾電池試試看而已，船上根本沒有發電機，扣案漁獲是先前以拖網捕獲的云云
    ，委無可採，本件事證明確，被告二人犯行均堪認定。
二、按採捕水產動植物，不得以使用電氣方法為之，漁業法第四十八條第一項第三款
    定有明文。核被告二人違反前開規定，均應論以漁業法第六十條第一項之罪。被
    告等就上開犯行間，有犯意聯絡及行為分擔，均應論以共同正犯。爰審酌被告二
    人犯罪之動機、目的、手段、所生危害、所得利益、在本案之首從地位、犯罪後
    態度等一切情狀，各處如主文所示之刑，以資懲儆。扣案之變電器一組及電纜線
    一條為供被告二人犯罪所用之漁具，蝦、魚等共約九公斤為被告等採捕之漁獲物
    ，經變賣所得為一千四百四十九元，併請應依漁業法第六十八條之規定宣告沒收
    及追繳該價額。
據上論斷，應依刑事訴訟法第二百九十九條第一項前段，漁業法第六十條第一項、第
六十八條，刑法第十一條前段、第二十八條，判決如主文。
本案經檢察官陳昆廷到庭執行職務。
中    華    民    國      八十九    年       四       月      二十六    日
                              臺灣臺南地方法院刑事第三庭
                                      法  官  吳孟良
右正本證明與原本無異
如不服本判決應於送達後十日內向本院提出上訴狀
                                      書記官  陳金堂
中    華    民    國      八十九    年      四        月      二十六    日
附錄本案論罪科刑法條全文：
漁業法第四十八條第一項第三款：
採捕水產動植物，不得以左列方法為之：
第三款：使用電氣或其他麻醉物。
漁業法第六十條第一項：
違反第四十八條第一項各款規定之一者，處五年以下有期徒刑、拘役或併科新臺幣十
五萬元以下罰金。


司法院資訊處製作；財團法人民間司法改革基金會備份。
